臺灣高等法院民事裁定
111年度抗字第957號
抗  告  人  游彩筠  

上列抗告人因與相對人馬秀華間債務人異議之訴事件，聲請停止
執行，對於中華民國111年6月20日臺灣新北地方法院111年度聲
字第135號裁定提起抗告，本院裁定如下： 
    主  文
抗告駁回。
抗告費用由抗告人負擔。
    理  由
一、按有回復原狀之聲請，或提起再審或異議之訴，或對於和解
    為繼續審判之請求，或提起宣告調解無效之訴、撤銷調解之
    訴，或對於許可強制執行之裁定提起抗告時，法院因必要情
    形或依聲請定相當並確實之擔保，得為停止強制執行之裁定
    ，強制執行法第18條第2項定有明文。
二、經查：
    ㈠、本件相對人前持臺灣桃園地方法院107年度司執字第4560
        0號債權憑證為執行名義，聲請對抗告人為強制執行，
        經原法院以110年度司執字第141072號事件（下稱系爭
        執行事件）受理；嗣抗告人以其向原法院提起債務人異
        議之訴（原法院111年度訴字第1434號事件）為由，聲
        請停止執行；原法院審酌後，以抗告人之聲請符合強制
        執行法第18條第2項規定，且相對人因停止執行所受損
        害，為系爭執行事件停止執行期間相對人執行債權額所
        能取得之利息，而相對人執行債權額即債務人異議之訴
        之訴訟標的金額為64萬8151元，屬於不得上訴第三審之
        事件，依各級法院辦案期限實施要點第2點規定，第一
        、二審通常程序審判案件之期限分別為1年4個月、2年
        ，共計3年4個月，即40個月，並參照民法第203條規定
        法定遲延利息為5﹪，據此計算抗告人以提起債務人異議
        之訴為由聲請停止強制執行所延宕之執行期間，相對人
        可能遭受之損害額為11萬元（計算式：648151×5%÷12×4
        0=108025，元以下四捨五入，再加計移審、分案等未算
        入辦案期限期間之程序延滯所致相對人可能遭受之損害
        ，共計11萬元），而裁定准抗告人供擔保11萬元後，於
        上開債務人異議之訴事件終結確定前，停止系爭執行事
        件之執行程序，於法核無不當。
    ㈡、抗告意旨雖略以：伊需照顧身障之配偶，兩人毫無謀生
        能力，目前均仰賴身障津貼及中低收入之補助生活，無
        力負擔擔保金，且系爭執行程序之債務並非伊之債務，
        法院應予查明，並免除擔保金，為此提起抗告，求予將
        原裁定廢棄云云。然查：依強制執行法第18條第2項規
        定，法院得因必要情形或依聲請定相當並確實之擔保，
        為停止強制執行之裁定，而擔保金額之多寡應如何認為
        相當，本屬法院職權裁量之範圍。原法院既已斟酌相對
        人因停止強制執行所受可能之損害衡量標準，並認有供
        擔保為停止執行之必要，抗告人自應依原裁定提供擔保
        以停止執行，核與抗告人是否有資力足以提供擔保無涉
        ，尚不得以抗告人無資力為由，而免除擔保金。至抗告
        意旨所指系爭執行事件之債務並非伊之債務乙節，涉及
        實體事項之爭議，實與判斷相對人因停止執行可能遭受
        之損害額多寡無關，尚不影響本件擔保金額之估算，抗
        告人以此為由請求免除擔保金，亦無可採。
　　㈢、從而，原法院裁定准許抗告人供擔保11萬元後，於上開
        債務人異議之訴事件終結確定前，停止系爭執行事件之
        執行程序，於法核無違誤。抗告意旨仍執前詞指謫原裁
        定不當，求予廢棄，為無理由，應予駁回。
三、據上論結，本件抗告為無理由。爰裁定如主文。
中　　華　　民　　國　　111 　年　　8 　　月　　26　　日
  　　　　　　　　民事第九庭  
  　                    審判長法  官  楊絮雲   
                              法  官  張宇葭
                              法  官  郭顏毓
正本係照原本作成。
不得再抗告。
中　　華　　民　　國　　111 　年　　8 　　月　　26　　日

    　　　　　　　　　　　　　書記官  馬佳瑩